臺灣新北地方法院刑事判決
110年度簡上字第476號
上  訴  人  
即  被  告  徐振峰



上列上訴人即被告因毀損案件，不服本院110 年度簡字第2491號
中華民國110 年8月5日第一審判決（聲請簡易判決處刑案號：11
0 年度偵緝字第1504號），提起上訴，本院管轄之第二審合議庭
判決如下：
    主  文
上訴駁回。
    事實及理由
一、本案經本院審理結果，認第一審簡易判決認被告徐振峰犯刑
    法第354條第1 項毀損罪，判處拘役10日 ，如易科罰金以新
    臺幣（下同）1 千元折算1 日，認事用法及量刑均無不當，
    應予維持，除後述補敘部分外，其餘均引用如附件第一審判
    決書記載之事實、證據及理由。
二、被告上訴意旨略以：伊有去移動延長線，但沒有去動監視器
    旋鈕，爰提起上訴云云。
三、按被告以外之人於審判外之陳述，雖不符合同法第159 條之
    1 至第159 條之4 之規定，但經當事人於審判程序同意作為
    證據，法院審酌該言詞陳述或書面陳述作成時之情況，認為
    適當者，亦得為證據；當事人、代理人或辯護人於法院調查
    證據時，知有第159 條第1 項不得為證據之情形，而未於言
    詞辯論終結前聲明異議者，視為有前項之同意，刑事訴訟法
    第159 條之5 定有明文。查本判決下列所引用之被告以外之
    人於審判外之陳述，雖屬傳聞證據，惟檢察官及被告於本院
    審理時均表示無意見，且迄至言詞辯論終結前亦未聲明異議
    ，本院審酌上開證據資料製作時之情況，尚無違法不當之瑕
    疵，亦認為以之作為證據應屬適當，依上開規定，認具有證
    據能力；又本件認定事實所引用卷內非供述證據之證據能力
    部分，並無證據證明係公務員違背法定程序所取得，檢察官
    及被告於本院審理時均未主張排除前開非供述證據之證據能
    力，且迄於言詞辯論終結前亦均未聲明異議，本院經審酌亦
    無其他違法不當之情況，故均認有證據能力，合先敘明。
四、經查，被告上訴意旨矢口否認被訴毀損犯行，並辯稱上開意
    旨云云，然查，被告被訴毀損之犯行，業據證人即告訴人楊
    人豪於警詢中證稱：伊於109年7月12日下午3時許在家中查
    看頂樓監視器畫面，發現沒有影像無法查看，伊調閱監視器
    回放，發現樓下3樓鄰居即被告於109年7月12日下午3時9分
    許，將伊頂樓監視器電源拔掉，後來伊又調閱伊家門口監視
    器發現，被告還沒從樓上下來，因為不想跟對方衝突，伊就
    在家看監視器確認對方下樓後，伊才於同日下午3時26分時
    ，上頂樓查看監視器情形，發現兩支監視器鏡頭支架被故意
    凹斷等語明確（見110年度偵字第4654號偵查卷第3頁），並
    於偵查中證稱：之前伊家的監視器已經遭被告拔掉插頭3次
    ，這次被破壞之前，從監視器畫面可以看出原本角度是正常
    的，從被告本次拔掉插頭到伊發現監視器旋鈕遭破壞期間，
    伊的其他監視器拍到的畫面可以證明這段期間沒有其他人進
    出等語（見110年度偵字第4654號偵查卷第20頁），並觀以
    現場監視器畫面，被告於同日下午3時9分出現在頂樓，並拔
    除監視器電源，迄同日下午3時19分自頂樓下樓等情，有監
    視器畫面翻拍照片8張在卷可參（見110年度偵字第4654號偵
    查卷第8頁至第9頁），核與證人即告訴人楊人豪上揭證述之
    情節相合，況被告於偵查中供承其確有於109年7月12日下午
    3時9分許，拔除該等監視器之電源一節在卷（見110年度偵
    緝字第1504號偵查卷第13頁），並於偵查中供稱：他插頭在
    那邊，頂樓容易積水，伊爸常去樓上做運動，伊小孩太太都
    會去樓上曬衣服，伊怕他們觸電，才把插頭拔掉等語在卷（
    見110年度偵緝字第1504號偵查卷第13頁），可見被告非無
    破壞上揭監視器之動機，是告訴人上揭證述該等監視器旋鈕
    遭被告破壞等情應與事實相符。綜上所述諸情，參互印證，
    足見被告上開所辯，均難採信。本件事證已臻明確，被告本
    案毀損犯行應堪認定，應予依法論科。
五、核諸本件原審判決認事用法，尚無不合。又原審審酌被告與
    告訴人楊人豪素有糾紛，卻未能理性處理，恣意毀損告訴人
    裝置於頂樓之監視錄影機的支架旋扭，造成告訴人之財產損
    害，行為實可非議，另兼衡其犯罪動機、目的、手段、對告
    訴人所生損害程度等一切情狀，量處如主文所示之刑，及諭
    知易科罰金之折算標準，以資儆懲，衡酌上情，原審判決量
    刑亦屬妥適，並無不當。被告上訴意旨猶執上開理由，提起
    上訴云云，依上所述，顯無理由，自應予駁回。
據上論斷，應依刑事訴訟法第455 條之1 第1 項、第3 項、第36
8 條、第373 條，判決如主文。 
本案經檢察官陳香君偵查後聲請簡易判決處刑，經檢察官許慈儀
到庭執行職務。
中　　華　　民　　國　　111 　年　　3 　　月　　29　　日
                  刑事第二庭    審判長法　官  許必奇
　　　　　　　　　
　　　　　　　　　                    法  官  洪珮婷
　　　　　　　　　
　　　　　　　　　                    法  官  劉芳菁
上列正本證明與原本無異。
不得上訴。

                                      書記官  吳雅真　　
中　　華　　民　　國　　111 　年　　3 　　月　　31　　日